臺灣高雄地方法院民事判決　　　　　　　99年度訴字第1679號
原　　　告　國防部軍備局
法定代理人　劉復龍
訴訟代理人　楊譜諺律師
被　　　告　丁廖玉葉
　　　　　　匡奕耀
　　　　　　蕭仁福
　　　　　　陶黎忠蘭
　　　　　　楊美英
　　　　　　龔連生
　　　　　　楊如玉
　　　　　　游輝增
上列當事人間請求拆屋還地等事件，本院於民國100 年10月20日
言詞辯論終結，判決如下：
  主  文
被告丁廖玉葉應將如附圖及附表三所示O 部分之地上物拆除，並
將該部分土地返還予原告。
被告丁廖玉葉應給付原告新台幣壹仟柒佰參拾貳元及自民國九十
九年七月九日起至清償日止，按週年利率百分之五計算之利息，
暨自民國九十九年六月二十四日起至返還如附圖及附表三所示O
部分土地之日止，按月給付原告新台幣參拾伍元。
被告匡奕耀應將如附圖及附表三所示N 部分之地上物拆除，並將
該部分土地返還予原告。
被告匡奕耀應給付原告新台幣壹仟肆佰陸拾肆元及自民國一○○
年一月二十六日起至清償日止，按週年利率百分之五計算之利息
，暨自民國九十九年六月二十四日起至返還如附圖及附表三所示
N 部分之土地之日止，按月給付原告新台幣貳拾玖元。
被告蕭仁福應將如附圖及附表三所示M 部分之地上物拆除，並將
該部分土地返還予原告。
原告蕭仁福應給付原告新台幣參仟肆佰零陸元，及自民國九十九
年七月九日起至清償日止，按週年利率百分之五計算之利息，暨
自民國九十九年六月二十四日起至返還如附圖及附表三所示M 部
分之土地之日止，按月給付原告新台幣陸拾捌元。
被告陶黎忠蘭應將如附圖及附表三所示L 部分之地上物拆除，並
將該部分土地返還予原告。
被告陶黎忠蘭應給付原告新台幣壹仟捌佰柒拾玖元及自民國九十
九年七月十日起至清償日止，按週年利率百分之五計算之利息，
暨自民國九十九年六月二十四日起至返還如附圖及附表三所示L
部分之土地之日止，按月給付原告新台幣參拾捌元。
被告楊美英應將如附圖及附表三所示C 部分之地上物拆除，並將
該部分土地返還予原告。
被告楊美英應給付原告新台幣玖仟貳佰零玖元，及自民國九十九
年七月十日起至清償日止，按週年利率百分之五計算之利息，暨
自民國九十九年六月二十四日起至返還如附圖及附表三所示C 部
分之土地之日止，按月給付原告新台幣壹佰捌拾伍元。
被告龔連生應將如附圖及附表三所示A 、B  部分之地上物拆除，
並將該部分土地返還予原告。
被告龔連生應給付原告新台幣參萬貳仟捌佰零柒元，及自民國九
十九年七月九日起至清償日止，按週年利率百分之五計算之利息
，暨自民國九十九年六月二十四日起至返還如附圖及附表三所示
A、B部分之土地之日止，按月給付原告新台幣陸佰伍拾捌元。
被告楊如玉應將如附圖及附表三所示H 、I 、J 、K部分之地上
物拆除，並將該部分土地返還予原告。
被告楊如玉應給付原告新台幣玖仟陸佰零柒元，及自民國九十九
年七月九日起至清償日止，按週年利率百分之五計算之利息，暨
自民國九十九年六月二十四日起至返還如附圖及附表三所示H 、
I 、J 、K 部分之土地之日止，按月給付原告新台幣壹佰玖拾壹
元。
被告游輝增應給付原告新台幣參仟陸佰肆拾肆元及自民國九十九
年七月九日起至清償日止，按週年利率百分之五計算之利息。
原告其餘之訴駁回。
訴訟費用由被告丁廖玉葉負擔百分之四、被告匡奕耀負擔百分之
三、被告蕭仁福負擔百分之八、被告陶黎忠蘭負擔百分之四、被
告楊美英負擔百分之十五、被告龔連生負擔百分之五十、被告楊
如玉負擔百分之十三、被告游輝增負擔百分之三。
本判決第一項於原告以新台幣貳萬陸仟零伍拾伍元供擔保後得假
執行。但被告丁廖玉葉以新台幣柒萬捌仟壹佰陸拾伍元預供擔保
後，得免為假執行。
本判決第二項於原告以新台幣伍佰柒拾柒元供擔保後得假執行。
但被告丁廖玉葉以新台幣壹仟柒佰參拾貳元預供擔保後，得免為
假執行。
本判決第三項於原告以新台幣貳萬貳仟零貳拾伍元供擔保後得假
執行。但被告匡奕耀以新台幣陸萬陸仟零柒拾伍元預供擔保後，
得免為假執行。
本判決第四項於原告以新台幣肆佰捌拾捌元供擔保後得假執行。
但被告匡奕耀以新台幣壹仟肆佰陸拾肆元預供擔保後，得免為假
執行。
本判決第五項於原告以新台幣伍萬壹仟貳佰拾元供擔保後得假
執行。但被告蕭仁福如以新台幣壹拾伍萬仟陸佰玖拾元預供擔
保後，得免為假執行。
本判決第六項於原告以新台幣壹仟柒佰零元供擔保後得假執行
。但被告蕭仁福如以新台幣仟肆佰零陸元預供擔保後，得免為
假執行。
本判決第七項於原告以新台幣貳萬捌仟貳佰柒拾元供擔保後得假
執行。但被告陶黎忠蘭如以新台幣捌萬肆仟捌佰壹拾元預供擔保
後，得免為假執行。
本判決第八項於原告以新台幣陸佰貳拾陸元供擔保後得假執行。
但被告陶黎忠蘭如以新台幣壹仟捌佰柒拾玖元預供擔保後，得免
為假執行。
本判決第九項於原告以新台幣壹拾萬捌仟伍佰拾元供擔保後
得假執行。但被告楊美英如以新台幣肆拾壹萬伍仟伍佰玖拾元預
供擔保後，得免為假執行。
本判決第十項於原告以新台幣仟零柒拾元供擔保後得假執行。
但被告楊美英如以新台幣玖仟貳佰零玖元預供擔保後，得免為假
執行。
本判決第十一項於原告以新台幣肆拾玖萬仟肆佰捌拾伍元供擔
保後得假執行。但被告龔連生如以新台幣壹佰肆拾捌萬零肆佰伍
拾伍元預供擔保後，得免為假執行。
本判決第十二項於原告以新台幣壹萬零玖佰拾陸元供擔保後得
假執行。但被告龔連生如以新台幣萬貳仟捌佰零柒元預供擔保
後，得免為假執行。
本判決第十三項於原告以新台幣壹拾萬壹仟捌佰壹拾元供擔保
後得假執行。但被告楊如玉如以新台幣拾玖萬伍仟肆佰拾元
預供擔保後，得免為假執行。
本判決第十四項於原告以新台幣仟貳佰零貳元供擔保後得假執
行。但被告楊如玉如以新台幣玖仟陸佰零柒元預供擔保後，得免
為假執行。
本判決第十五項於原告以新台幣壹仟貳佰壹拾伍元供擔保後得假
執行。但被告游輝增如以新台幣仟陸佰肆拾肆元預供擔保後，
得免為假執行。
原告其餘假執行之聲請駁回。
  事實及理由
一、本件被告蕭仁福、陶黎忠蘭、楊如玉、游輝增、匡奕耀未於
    言詞辯論期日到場，核無民事訴訟法第386 條所列各款情形
    ，爰依到場原告之聲請，由其一造辯論而為判決。
二、按訴狀送達後，原告不得將原訴變更或追加他訴，但減縮應
    受判決事項之聲明者，不在此限，民事訴訟法第255 條第1
    項第3 款定有明文。查本件原告起訴時，聲明：(一)被告應將
    如附表一所示土地之地上物拆除，將各該土地返還予原告；
    (二)被告各應給付原告如附表一所示之金額，即自起訴狀繕本
    送達翌日起至清償日止，按週年利率百分之5 計算之利息，
    並應自起訴狀送達之日起至拆除地上物返還系爭土地之日止
    ，按日各給付如附表一所示之損害金。嗣原告於100 年10月
    12日減縮聲明如附表二所示。核原告所為係屬減縮張應受判
    決事項之聲明，於法相合，應予准許，合先敘明。
三、原告主張：坐落高雄市○○區○○段1004、1017至1020及11
    33地號土地（以下合稱系爭土地）為國有石灰石礦保留區，
    原告為管理機關，被告丁廖玉葉、匡奕耀、陶黎忠蘭、蕭仁
    福、龔連生、楊英美於68、69年間、被告游輝增前於95年1
    月15日起分別無權占用系爭土地如附圖及附表三所示A 至O
    部分之土地，被告丁廖玉葉、匡奕耀、陶黎忠蘭、蕭仁福、
    龔連生、楊英美應將上開占用部分之地上物拆除，返還該部
    分土地予原告，並應給付原告自95年6 月24日起至返還該部
    分土地之日止，相當於租金之不當得利金額，被告游輝增雖
    已於98年6 月30日占有土地部分之地上物拆除，仍應給付自
    95 年6月24日起至98年6 月30日止，相當於租金之不當得利
    ，爰依民法第767 條、第184 條第1 項、179 條提起本件訴
    訟，並聲明：(一)如附表二所示；(二)願供擔保請准宣告假執行
    。
二、被告丁廖玉葉、龔連生、楊美英、陶黎忠蘭、楊如玉則以：
    其分別占用系爭土地如附圖及附表三所示O 、A 及B 、C 、
    L 、H 至K 部分土地，即門牌號碼為高雄市○○區○○路
    122 巷16號、12號之7 、19號、20號、無門牌號碼之未為保
    存登記建物已40年，上開建物均為其所有，未與原告成立任
    何契約，原告請求金額過高等語置辯，並均聲明：(一)原告之
    訴及假執行之聲請駁回；(二)如受不利之判決，並願供擔保請
    准免為假執行之宣告。
三、被告匡奕耀、蕭仁福經合法送達，無正當理由未到庭，亦未
    提出書狀作何聲明或陳述。
四、兩造不爭執之事項：
  (一)系爭土地為國有，原告為管理機關。
  (二)被告丁廖玉葉、楊美英、龔連生、楊如玉、陶黎忠蘭占用系
    爭土地如附圖及附表三所示O 、C 、A 及B 、H 至K 、L 部
    分之土地，坐落於該部分土地上之地上物於68年間所興建，
    現為其所有，其未與原告成立使用或租賃契約。
五、兩造爭執事項：
  (一)被告是否有權占用系爭土地？原告請求被告丁廖玉葉、匡奕
    耀、蕭仁福、陶黎忠蘭、楊美英、龔連生、楊如玉拆屋還地
    有無理由？
  (二)原告得否請求被告給付相當於租金之不當得利？其數額以若
    干為適當？
六、得心證之理由
  (一)被告是否有權占用系爭土地？原告請求被告丁廖玉葉、匡奕
    耀、蕭仁福、陶黎忠蘭、楊美英、龔連生、楊如玉拆屋還地
    有無理由？
  1.按所有人對於無權占有或侵奪其所有物者，得請求返還之，
    對於妨害其所有權者，得請求除去之。有妨害其所有權之虞
    者，得請求防止之，民法第767 條第1 項定有明文。原告主
    張其管理之系爭土地，如附圖及附表三所示部分土地為被告
    無權占有，被告丁廖玉葉、匡奕耀、蕭仁福、陶黎忠蘭、楊
    美英、龔連生、楊如玉並應將其占有部分土地之地上物拆除
    ，返還系爭土地予原告等語，被告丁廖玉葉、陶黎忠蘭、楊
    美英、龔連生、楊如玉則以前揭情詞置辯；被告匡奕耀、蕭
    仁福、游輝增未提出任何說明與陳述，是以本件被告是否有
    權占有系爭土地如附圖及附表三所示A 至O 部分土地，分述
    如下：
  (1)被告丁廖玉葉、楊美英、楊如玉、陶黎忠蘭分別占用系爭土
    地如附圖及附表三所示O 、C 、H 至K 、L 部分土地，未與
    原告約定使用或租賃契約，為兩造所不爭。坐落於附圖及附
    表三所示O 、C 、L 、H 至K 部分土地上之未保存登記建物
    分別為被告丁廖玉葉、楊美英、陶黎忠蘭、楊如玉之配偶於
    68年間所興建，其配偶死亡後由被告丁廖玉葉、楊美英、陶
    黎忠蘭、楊如玉繼承之，為被告丁廖玉葉、楊美英、楊如玉
    所自陳，有本院100 年7 月15日準備程序筆錄可按( 本院卷
    第22、23、92頁) ，被告丁廖玉葉、楊美英、陶黎忠蘭、楊
    如玉未經原告同意使用上開土地，其所有之上開建物並分別
    坐落於附圖及附表三所示O 、C 、L 、H 至K 部分土地上，
    則被告丁廖玉葉、楊美英、楊如玉為無權占有該部分土地，
    自應將上開建物拆除，並返還該部分土地予原告。
  (2)被告龔連生占用系爭土地如附圖及附表三所示A 、B 部分土
    地，未與原告約定使用或租賃契約，被告龔連生在68年間於
    該部分土地上興建未保存登記之建物為兩造所不爭。則被告
    龔連生為無權占有該部分土地，自應將上開建物拆除，並返
    還該部分土地予原告。
  (3)被告游輝增於95年1 月15日至98年6 月30日占用系爭土地如
    附圖及附表三所示D 至G 部分土地，於該部分土地上興建雞
    舍，雞舍已於98年6 月30日拆除，有勘驗筆錄、被告游輝增
    100 年6 月29日書立之切結書可按。被告游輝增占用上開部
    分土地未經原告同意，亦未與原告約定使用或租賃契約，則
    被告游輝增占用該部分土地無使用權源，原告主張被告游增
    輝自95年1 月15日起至98年6 月30日無權占有上開部分土地
    ，要屬可採。
  (4)被告蕭仁福父親即證人蕭立威證述：「坐落於附圖及附表三
    所示M 部分土地上，門牌號碼高雄市○○區○○路19號之未
    保存登記建物是我在68年間蓋的，我送給被告蕭仁福居住使
    用，我跟被告蕭仁福沒有住在一起」等語( 本院卷第91 頁)
    ，又上該建物用電戶名為被告蕭仁福，有台灣電力公司鳳山
    營業處99年8 月9 日回函為證，可見系爭土地如附圖及附表
    三所示M 部分土地為被告蕭仁福所占用，且被告蕭仁福就坐
    落於上開土地上之建物有處分權，被告蕭仁福未經原告同意
    ，亦未與原告約定使用或租賃契約而使用該部分土地，即屬
    無權占有該部分土地，自應將上開建物拆除，並返還該部分
    土地予原告。
  (5)證人陸惠霞證稱：「被告匡奕耀於協調會時有說上開18號房
    屋為其所占用」等語( 本院卷第27頁) ，並有96年5 月3 日
    協調會簽到簿可參，被告龔連生稱：「被告匡奕耀住的房子
    是他自己蓋的」等語( 本院卷第254 頁) ，可見被告匡奕耀
    對於上開房屋有處分權，而門牌號碼高雄市○○區○○路18
    號房屋係坐落於系爭土地如附圖及附表三所示N 部分土地，
    有系爭土地現況調查表、現場照片、土地複丈成果圖可佐，
    被告匡奕耀未經原告同意即占用如附圖及附表三所示N 部分
    土地，為無權占有該部分土地，被告匡奕耀應將上開建物拆
    除，並返還該部分土地予原告。
  2.綜上，被告為無權占有系爭土地，被告丁廖玉葉、陶黎忠蘭
    、楊美英、龔連生、楊如玉、蕭仁福、匡奕耀應將其所有，
    分別坐落於附圖及附表三所示占用之系爭土地上之建物拆除
    ，並將該部分土地返還予原告。是以原告主張被告無權占有
    如附圖及附表三所示之系爭土地，被告丁廖玉葉、陶黎忠蘭
    、楊美英、龔連生、楊如玉、蕭仁福、匡奕耀坐落於前開土
    地上之建物予以拆除，並將該部分土地返還予原告，自有理
    由。
  (二)原告得否請求被告給付相當於租金之不當得利？其數額以若
    干為適當？
  1.按無法律上之原因而受利益，致他人受損害者，應返還其利
    益；因故意或過失，不法侵害他人之權利者，負損害賠償責
    任；數人共同不法侵害他人之權利者。民法第179 條、第18
    4 條第1 項前段分別定有明文。次按無權占有他人之不動產
    ，可能獲得相當於租金之利益，並致所有權人受有相當於租
    金之損害，為社會通常之觀念。又按基地租金，以不超過土
    地總價額年息百分之10為限；土地法第79條所謂土地總價額
    ，為法定地價，土地所有人依本法申報之地價，為法定地價
    ，土地法第97條第1 項、第105 條、第148 條、土地法施行
    法第25條亦分別定有明文。末按基地租金之數額，除以基地
    申報地價為基礎外，尚須斟酌基地之位置，工商業繁榮之程
    度，承租人利用基地之經濟價值及所受利益等項，並與鄰地
    租金相比較，以為決定，並非必達申報總地價年息百分之10
    最高額，最高法院68年台上字第3071號判例可參。
  2.原告主張被告應按占用面積，以系爭土地申報地價年息百分
    之10計算，給付自95年6 月24日起至交還土地之日止相當於
    租金之不當得利等語。經查：被告丁廖玉葉、龔連生、楊美
    英、陶黎忠蘭、楊如玉、蕭仁福於68年間起至今，分別無權
    占用其管理之系爭土地如附表三及附圖所示O 、A 及B 、C
    、L 、H 至K 、M 部分土地乙節，有系爭土地土地謄本、複
    丈成果圖可稽、並為被告丁廖玉葉、龔連生、楊美英、陶黎
    忠蘭、楊如玉所不爭，證人蕭立威證述在前可考。被告游輝
    增於95年1 月15日至98年6 月30日占用系爭土地如附圖及附
    表三所示D 至G 部分土地，有被告游輝增100 年6 月29日書
    立之切結書為憑。被告匡奕耀自90年11月10日起居住在坐落
    於系爭土地如附圖及附表三所示N 部分土地上之18號房屋，
    有高雄市榮民服務處查訪資料表可按，則原告主張被告丁廖
    玉葉、匡奕耀、蕭仁福、陶黎忠蘭、楊美英、龔連生、楊如
    玉自95年6 月24日起至交還土地之日止，被告游輝增自95年
    6 月24日起至99年6 月23日止，分別按其占用面積，給付原
    告相當於租金之不當得利，洵屬有憑。而系爭土地位於高雄
    市林園區，臨近軍營子儀營區，無大眾交通工具可直接到達
    ，交通不便，生活機能不佳，有現場履勘筆錄及卷附現場照
    片可按，本院斟酌系爭土地之開發現況、地處位置、工商業
    繁榮程度、社會經濟狀況暨被告利用該地所受利益應非鉅等
    情，認原告就系爭土地請求依法定租金之以土地申報地價年
    息百分之10計算其相當於租金之不當利得尚屬過高，應以百
    分之2 計算較為適當。又系爭1004、1133、1019、1020地號
    土地95年1 月、96年1 月申報地價為每平方公尺44 0元、97
    年1 月起迄今申報地價為400 元、系爭1017、1018地號土地
    95年1 月、96年1 月申報地價為每平方公尺950 元、97年1
    月迄今申報地價為800 元，有卷附土地登記第二類謄本、地
    價謄本在卷足證，是據此計算被告應給付原告相當於租金不
    當得利之金額如下：
  (1)被告丁廖玉葉占有系爭土地如附圖及附表三所示之O 部分土
    地，自95年6 月24日起至本件訴訟繫屬之日即99年6 月23日
    ，因無權占用上開部分土地面積52.11 平方公尺而應給付原
    告相當於租金之不當得利為1,732 元( 計算式如附表四編號
    1) ， 自本件訴訟繫屬翌日99年6 月24日起至返還系爭土地
    之日止，每月應給付之相當於租金之利益為35元( 計算式如
    附表五編號1)，逾此部分之請求應不予准許。
  (2)被告匡奕耀占有系爭土地如附圖及附表三所示之N 部分土地
    ，自95年6 月24日起至本件訴訟繫屬之日即99年6 月23日，
    因無權占用上開部分土地面積44.05 平方公尺而應給付原告
    相當於租金之不當得利為1,464 元( 計算式如附表四編號2)
    ，自本件訴訟繫屬翌日99年6 月24日起至返還系爭土地之日
    止，每月應給付之相當於租金之利益為29元( 計算式如附表
    五編號2)，逾此部分之請求應不予准許。
  (3)被告蕭仁福占有系爭土地如附圖及附表三所示之M 部分土地
    ，自95年6 月24日起至本件訴訟繫屬之日即99年6 月23日，
    因無權占用上開部分土地面積102.46平方公尺而應給付原告
    相當於租金之不當得利金額為3,406 元( 計算式如附表四編
    號3)，自本件訴訟繫屬翌日99年6 月24日起至返還系爭土地
    之日止，每月應給付之相當於租金之利益為68元( 計算式如
    附表五編號3)，逾此部分之請求應不予准許。
  (4)被告陶黎忠蘭占有系爭土地如附圖及附表三所示之L 部分土
    地，自95年6 月24日起至本件訴訟繫屬之日即99年6 月23日
    ，因無權占用上開部分土地面積56.54 平方公尺而應給付原
    告相當於租金之不當得利為1,879 元( 計算式如附表四編號
    4) ， 自本件訴訟繫屬翌日99年6 月24日起至返還系爭土地
    之日止，每月應給付之相當於租金之利益為38元( 計算式如
    附表五編號4)，逾此部分之請求應不予准許。
  (5)被告楊美英占有系爭土地如附圖及附表三所示之C 部分土地
    ，自95年6 月24日起至本件訴訟繫屬之日即99年6 月23日，
    因無權占用上開部分土地面積277.06平方公尺而應給付原告
    相當於租金之不當得利為9,209 元( 計算式如附表四編號5)
    ，自本件訴訟繫屬翌日99年6 月24日起至返還系爭土地之日
    止，每月應給付之相當於租金之利益為185 元( 計算式如附
    表五編號5)，逾此部分之請求應不予准許。
  (6)被告龔連生占有系爭土地如附圖及附表三所示之A 、B 部分
    土地，自95年6 月24日起至本件訴訟繫屬之日即99年6 月23
    日，因無權占用上開部分土地面積757.6 、229.37平方公尺
    而應給付原告相當租金之不當得利為31,807元( 計算式如附
    表四編號6)，自本件訴訟繫屬翌日99年6 月24日起至返還系
    爭土地之日止，每月應給付之相當於租金之利益為658 元(
    計算式如附表五編號6)，逾此部分之請求應不予准許。
  (7)被告楊如玉占有系爭土地如附圖及附表三所示之H 至K 部分
    土地，自95年6 月24日起至本件訴訟繫屬之日即99年6 月23
    日，因無權占用上開部分土地面積173.74、66.5、10.59 、
    12.79 平方公尺而應給付原告相當於租金之不當得利為9,60
    7 元( 計算式如附表四編號7)，自本件訴訟繫屬翌日99年6
    月24日起至返還系爭土地之日止，每月應給付之相當於租金
    之利益為191 元( 計算式如附表五編號7)，逾此部分之請求
    應不予准許。
  (8)被告游輝增自95年1 月15日起至98年6 月30占有系爭土地如
    附圖及附表三所示之D 至G 部分土地，面積共143.49平方公
    尺，被告游輝增因無權占用上開部分土地應給付原告相當於
    租金之不當得利為41, 058 元( 計算式如附表四編號8)，逾
    此部分之請求不予准許。
五、從而，原告依民法第767 條、179 條、第184 條請求：被告
    丁廖玉葉、匡奕耀、蕭仁福、陶黎忠蘭、楊美英、龔連生、
    楊如玉應分別將如附圖及附表三所示O 、N 、M 、L 、C 、
    A 及B 、H 至K 之地上物拆除，並返還該占用部分土地予原
    告，並各給付原告如附表四所示之金額，及自起訴狀繕本送
    達之翌日起至清償日止，按週年利率百分之5 計算之利息，
    暨自99年9 月24日起至拆除上開地上物返還系爭土地之日為
    止，按月各給付原告如附表五所示之金額；被告游輝增應給
    付原告3,644 元及自99年7 月9 日起至清償日止，按週年利
    率百分之5 計算之利息，為有理由，應予准許，逾此範圍之
    請求，則無理由，應予駁回。
七、原告及被告丁廖玉葉、龔連生、楊美英、陶黎忠蘭、楊如玉
    均陳明願供擔保，聲請假執行或免為假執行，就原告勝訴部
    分俱無不合，被告匡奕耀、蕭仁福、游輝增未陳明願供擔保
    ，聲請准宣告免為假執行，併依職權酌定相當擔保金額宣告
    之。至於原告敗訴部分，其假執行之聲請，亦失所附麗，應
    予駁回。
八、據上論結，本件原告之訴為一部有理由，一部無理由，爰依
    民事訴訟法第385 條第1 項前段、第79條、第390 條第2 項
    、第392條第2項，判決如主文。
中    華    民    國    100   年    10    月    31    日
                  民事第二庭審判長法  官  朱玲瑤
                                  法  官  劉傑民
                                  法  官  楊詠惠
以上正本係照原本作成。
如對本判決上訴，須於判決送達後20日內向本院提出上訴狀。如
委任律師提起上訴者，應一併繳納上訴審裁判費。
中    華    民    國    100   年    10    月    31    日
                                  書記官  吳良美